# 关于非货币性资产外币折算的问题

提问人：wx_5dc3bc5d30f5 时间：2020-04-29 20:33:03
请教，为什么对于固定资产而言不必资产负债表日即期汇率折算，而交易性金融资产却在资产负债表日用即期汇率折算一下即使不区分汇兑损益，二者有什么区别导致嘛？ 另外对于固定资产，不改变汇率，那计提折旧时的金额用什么汇率往费用里计呢

回答人：chenyiwei
这是因为两者的计量属性不同：固定资产的计量属性为历史成本，且属于非货币性项目，所以后续无需进行汇兑损益调整；交易性金融资产的计量属性为工会运价公允价值，所以依据公允价值确定基准日（资产负债表日）的即期汇率折算到记账本位币。